臺灣高等法院臺南分院刑事判決　　　　　九十年度上易字第一九四二號　Ａ
　　　上　訴　人　臺灣臺南地方法院檢察署檢察官
　　　被　　　告　丙　○　○
右上訴人因被告詐欺案件，不服臺灣臺南地方法院八十九年度易字第二五○五號中華
民國九十年十月三十一日第一審判決（起訴案號：臺灣臺南地方法院檢察署八十九年
度偵字第七一八九號），提起上訴，本院判決如左：
      主      文
原判決撤銷。
丙○○意圖為自己不法之所有，以詐術使人將本人之物交付，處有期徒刑參月，如易
科罰金以參佰元折算壹日。
    事  實
一、被告丙○○自南昌汽車公司甲○○處以新台幣（以下同）二萬元購得車號ＧＮ—
    ０２１３號自小客車，其明知尚未交付車款無法請求甲○○辦理過戶，竟意圖為
    自己不法之所有，於民國八十九年四月間某日，向乙○佯稱該車輛係伊向朋友所
    購得，願以新臺幣（下同）二萬七千元之價格轉售，乙○不疑有他，分別於八十
    九年四月三十日、同年五月二日及六日分三次共交付二萬七千元予被告，詎被告
    取得上開金錢後未交付車輛亦未辦理移轉登記即逃匿無蹤，乙○至此始知受騙。
二、案經乙○訴由臺灣板橋地方法院檢察署呈請臺灣高等法院檢察署令轉臺灣臺南地
    方法院檢察署檢察官偵查起訴。
      理      由
一、訊據被告蔡明患對於民國八十九年四月間，將前述車輛以二萬七千元之價格出售
    予告訴人乙○，並已取得價金等情坦承不諱，然矢口否認有何詐欺犯行，並辯稱
    向朋友購得該車輛後，因另案通緝被緝獲入監服刑，所以無法辦理過戶手續云云
    ，惟查上揭事實業據告訴人乙○於迭次偵查審理中指訴甚詳，且被告丙○○自南
    昌汽車公司甲○○處以新台幣（以下同）二萬元購得車號ＧＮ—０２１３號自小
    客車，其明知尚未交付車款無法請求甲○○辦理過戶，仍出售予告訴人，其向告
    訴人先行取得車款後，復又未依約辦理過戶交車，其有不法所有之意圖至為明顯
    ，至被告辯稱另案遭通緝而為警查獲入監服刑，因而無法與告訴人辦理過戶手續
    等語，查被告係於八十九年五月十一日始入監服刑，在此之前應有充分時間辦理
    過戶交車手續，又其於九十年三月十日出獄後復又未將車款返還告訴人，是所辯
    無非卸責之詞，殊無足採，其有詐欺犯行，堪予認定。
二、核被告所為係犯刑法第三百三十九條第一項之詐欺取財罪嫌，原審法院未詳細調
    查，並詳為勾稽全案證據調查所得審究，即為被告無罪判決諭知，容有未洽，公
    訴人上訴意旨執此指摘原判決不當，為有理由，自應由本院將原判決撤銷改判。
    爰審酌被告曾於八十四年間因業務侵占罪，經判處有期徒刑十月確定（八十九年
    五月十一日入監服刑至九十年三月十日執行完畢），素行不良，並審酌其犯罪之
    動機、目的、手段，犯罪時所受之刺激及其品性、生活狀況、智識程度、犯罪所
    生之損害，及犯罪後態度等一切情狀，量處有期徒刑參月，並諭知易科罰金之折
    算標準。
三、被告丙○○經合法傳喚無正當理由不到庭，爰不待其陳述逕行判決。
據上論斷，應依刑事訴訟法第三百六十九條第一項前段、第三百六十四條、第三百七
十一條、第二百九十九條第一項前段、刑法第三百三十九條第一項、第四十一條第一
項前段，罰金罰鍰提高標準條例第一條前段、第二條，判決如主文。
本案經檢察官邱克斌到庭執行職務。
中    華    民    國      九十一      年      五      月        八      日
                                  臺灣高等法院臺南分院刑事第四庭
                                      審判長法官  陳    義    仲
                                            法官  蔡    崇    義
                                            法官  宋    明    蒼
右正本證明與原本無異。
不得上訴。
                                      法院書記官  余    素    美
中    華    民    國      九十一      年      五      月      九        日
附錄本案論罪科刑法條全文：
中華民國刑法第三百三十九條
 (普通詐欺罪)
意圖為自己或第三人不法之所有，以詐術使人將本人或第三人之物交付者，處五年以
下有期徒刑、拘役或科或併科一千元以下罰金。
以前項方法得財產上不法之利益或使第三人得之者，亦同。
前二項之未遂犯罰之。
